臺灣彰化地方法院刑事判決
110年度訴字第243號
公  訴  人  臺灣彰化地方檢察署檢察官
被      告  葉宥霂


上列被告因誣告案件，經檢察官提起公訴（110年度偵字第1105
號），本院判決如下：
    主    文
葉宥霂犯誣告罪，處有期徒刑陸月。
    犯罪事實
一、葉宥霂原為彰化縣○○鎮○○段00○00地號建地與和東段52、53
    地號農地（下稱系爭農地）之共有人之一，其對和東段45至
    53地號土地（下稱系爭土地）之應有部分均為1/15。其於民
    國108年6月28日前某時許，由址設彰化縣○○鎮○○路0段00號
    御善家不動產經濟有限公司（下稱御善家公司）業務員陳瑞
    琳代為與買方徐畯凱磋商，約定以總價新台幣（下同）254
    萬5,000元購買上開9筆土地應有部分。葉宥霂於108年6月28
    日14時40分許，前往御善家公司與買方徐畯凱簽約，於同日
    14時43分許，葉宥霂先將土地所有權狀9張（包含系爭農地
    ）及當天申請之印鑑證明交給代辦移轉登記之地政士洪靜宜
    ，洪靜宜當場確認土地所有權狀後，並向葉宥霂詢問系爭農
    地之使用狀況、是否有農用證明、協助葉宥霂以電話向銀行
    詢問系爭土地抵押債權之金額後，向葉宥霂逐條確認契約條
    款，再於同日15時50分許與葉宥霂確認出賣9筆土地、應有
    部分15分之1、總價為254萬5,000元後，於同日16時12分開
    始由葉宥霂在土地專任委託銷售契約書、不動產委託銷售標
    的現況說明書、不動產買賣契約書上簽名，葉宥霂並於同日
    16時13分將印鑑交付予洪靜宜當場蓋章，而委由洪靜宜辦理
    系爭土地應有部分之移轉登記，同日徐畯凱交付頭期款150
    萬元支票予洪靜宜，葉宥霂則另委由陳瑞琳代為協調其積欠
    遠東商業銀行之債務，陳瑞琳遂代為協商債務完成，並以系
    爭土地之頭期款之部分款項即925,000元，清償葉宥霂積欠
    遠東商業銀行之債務。洪靜宜則依照葉宥霂委託，於108年7
    月26日13時許，持土地登記申請書連同相關證明文件，向彰
    化縣和美地政事務所申請系爭土地應有部分移轉登記給徐畯
    凱。但葉宥霂於洪靜宜申辦前，已於108年7月18日、22日親
    自向和美戶政事務所辦理印鑑變更登記，致無法順利完成系
    爭土地應有部分移轉登記，並於108年7月18日、22日、30日
    親自申請印鑑證明。陳瑞琳、洪靜宜得知無法順利辦理移轉
    登記後，乃與葉宥霂相約於108年8月1日，在彰化縣和美地
    政事務所會合，葉宥霂交付當天向和美戶政事務所申請之印
    鑑證明給和美地政事務所審查人員，以完成系爭土地應有部
    分之移轉登記，洪靜宜則將頭期款150萬元扣除清償遠東銀
    行債務925,000元、增值稅等費用後，剩餘之264,484元交給
    葉宥霂，葉宥霂委由其女葉珮綺點收無誤，由葉宥霂在付款
    明細表簽收。迨108年8月5日完成系爭土地應有部分之移轉
    登記，葉宥霂收取尾款1,045,000元扣除仲介費、代書費、
    地價稅等費用後之978,841元並簽收。
二、葉宥霂明知前情，竟基於使陳瑞琳、洪靜宜受刑事處分之誣
    告犯意，於109年3月30日9時11分許、5月12日10時51分許、
    10月19日上午9時30分許，接續在臺灣彰化地方檢察署，向
    有偵查犯罪權限之檢察官、檢察事務官誣指：陳瑞琳明知葉
    宥霂僅同意出售名下之和美鎮和東段45至51地號建地之應有
    部分（均為1/15），以每坪建地單價為8.5萬元，建地共30
    坪，換算前揭建地應有部分之出售總價為255萬元，不賣農
    地。陳瑞琳、洪靜宜竟意圖為自己不法之所有，基於詐欺、
    行使偽造私文書及竊盜之犯意聯絡，陳瑞琳先向葉宥霂佯稱
    ：買家要以總價254.5萬元，購買前揭建地應有部分等語，
    致葉宥霂陷於錯誤，葉宥霂於108年6月28日14時許前往御善
    家公司簽約，僅交付7筆建地之土地所有權狀，並在僅填載
    買賣標的為7筆建地之土地專任委託銷售契約書、不動產委
    託銷售標的現況說明書及不動產買賣契約書上簽名，然陳瑞
    琳及洪靜宜先竊取葉宥霂系爭農地之所有權狀，並在上開契
    約書上增載農地地號，由洪靜宜在上開契約書及「土地登記
    申請書」、「土地所有權買賣移轉契約書」上偽造（複印）
    葉宥霂簽名及盜蓋葉宥霂的印章，洪靜宜再持偽造印鑑章，
    向和美戶政事務所冒名申請葉宥霂之印鑑證明，洪靜宜並於
    108年7月26日13時許，向彰化縣和美地政事務所申請前揭建
    地、農地所有權應有部分移轉登記給買方徐畯凱，使不知情
    之和美地政事務所承辦人員於108年8月5日，將葉宥霂出售
    系爭土地應有部分各1/15給徐畯凱之事項，登載於職務上所
    掌之土地登記簿等公文書上，並使徐畯凱無償獲得前揭農地
    的應有部分，足以生損害於葉宥霂及地政機關對於土地登記
    管理之正確性等情，對陳瑞琳及洪靜宜提出詐欺、偽造文書
    及竊盜告訴（彰化地檢109年度他字第896號、109年度偵字
    第9436號下稱前案），而足生損害於陳瑞琳、洪靜宜及司法
    機關處理案件之正確性。 
三、案經臺灣彰化地方檢察署檢察官簽分偵查起訴。
    理    由
一、證據能力之說明：
  ㈠按監視器影像之電磁紀錄，係利用科技電子設備取得之證據 
    ，其所呈現之影像內容，與供述證據性質不同，其證據能力
     之有無，應以該證據之取得是否合法為斷，不適用傳聞禁
    止 法則，若取得證據之機械性能與操作技術無虞，該錄影
    內容 之同一性即無瑕疵可指，倘其取得之過程並無違法，
    則該錄 影電磁紀錄經以科技電子設備播放所呈現之影像內
    容，自得 為證據。本案由御善家公司所提供之108年6月28
    日御善家公司2樓簽約室簽約影片3檔案、108年7月12日御善
    家公司1樓大廳影片4檔案、108年8月1日地政事務所辦理登
    記影片1檔案等影像之電磁紀錄，其中108年6月28日、108年
    7月12日之影片係在御善家公司營業處所所拍攝，而在營業
    處所設置監視器為商業常態，其中簽約室內之簽約過程雖非
    公共場合，然房屋買賣簽約時予以錄音錄影目的在於保護買
    賣及仲介三方，乃合理的商業活動範圍；而108年8月1日地
    政事務所辦理登記之影片乃在公共場合，且在當事人面前直
    接攝錄，亦屬合理商業行為，故上開影片取得之過程，均無
    違法之處。又本件因被告葉宥霂質疑上開影片檔案有作假之
    可能性，經本院於準備程序中當庭勘驗該監視器影像結果，
    復於審理程序中再重為勘驗，確認該影像均為連貫錄影，各
    別秒數均無脫漏，所攝得動作亦屬連續，並無中斷之情事，
    有本院110年10月4日、110年11月9日勘驗筆錄可參，並有錄
    影影片光碟檔案在卷可供重現確認，足徵前開錄影影片乃屬
    完整、連續之錄影檔案，並無遭人剪接或變造之情事，堪認
    該監視器錄影光碟內容即係事實之重現，並未摻雜人為作用
    ，致影響內容所顯現之真實性，具有證據能力。至於本件以
    下所引用之其餘非供述證據，經本院於審理中提示並告以要
    旨而為調查時，檢察官及被告均未表示無證據能力，本院審
    酌該等證據作成及取得之程序均無違法之處，依上開規定之
    反面解釋，亦應認均有證據能力。
　㈡按被告以外之人於審判外之陳述雖不符刑事訴訟法第159條之
    1至第159條之4等4條之規定，而經當事人於審判程序同意作
    為證據，法院審酌該言詞陳述或書面陳述作成時之情況，認
    為適當者，亦得為證據。當事人、代理人或辯護人於法院調
    查證據時，知有刑事訴訟法第159條第1項不得為證據之情形
    ，而未於言詞辯論終結前聲明異議者，視為有前項之同意，
    刑事訴訟法第159條之5定有明文。該條立法意旨在於傳聞證
    據未經當事人之反對詰問予以核實，原則上先予排除。惟若
    當事人已放棄反對詰問權，於審判程序中表明同意該等傳聞
    證據可作為證據；或於言詞辯論終結前未聲明異議，基於尊
    重當事人對傳聞證據之處分權，暨證據資料愈豐富，愈有助
    於真實發見之理念，且強化言詞辯論主義，使訴訟程序得以
    順暢進行，上開傳聞證據亦均具有證據能力。經查，本件以
    下所引用被告以外之人於審判外之言詞或書面陳述，業經於
    審理期日踐行調查證據程序，檢察官及被告均已當庭表示無
    意見，且迄至言詞辯論終結前亦未聲明異議，本院審酌該等
    言詞或書面陳述之製作及取得，並無證據顯示有何違背程序
    規定而欠缺適當性之情事，認以之為證據應屬適當，自均有
    證據能力。
  ㈢再按被告之自白，非出於強暴、脅迫、利誘、詐欺、疲勞訊
    問、違法羈押或其他不正之方法，且與事實相符者，得為證
    據，刑事訴訟法第156條第1項定有明文。本件被告所為之自
    白，並未提出其他可供證明被告究有如何之遭受「強暴、脅
    迫、利誘、詐欺、疲勞訊問、違法羈押或其他不正之方法」
    始為自白之證據，以供本院得以即時調查審認，被告所為之
    自白，堪認出於自由意志，得採為本件判決之基礎。
二、認定犯罪事實所憑之證據及認定之理由：
　　訊據被告固坦承有委託御善家公司業務員陳瑞琳仲介土地買
    賣事宜，並坦承曾於109年3月30日9時11分許、5月12日10時
    51分許、10月19日9時30分許，接續到彰化地方檢察署提告
    業務員陳瑞琳、地政士洪靜宜涉犯詐欺、偽造文書、竊盜之
    犯行之事實，然矢口否認有何誣告之犯行，辯稱：我農地的
    所有權狀是被偷走的，我沒有賣農地，他們偽造我的簽名，
    並且偷領印鑑證明把我的土地過戶，我沒有誣告等語。經查
    ：
　㈠被告於108年6月28日前往御善家公司與買家徐畯凱簽約，同
    時交付土地所有權狀9張予代書洪靜宜，且親自於契約文件
    上簽名之事實，經本院於準備程序及審理程序當庭勘驗被告
    於108年6月28日前往御善家公司與買方徐畯凱簽約之現場錄
    影影像，勘驗結果如下：
108年6月28日御善家公司簽約室錄影影像（共三檔案，依序播放）   影片時間 勘驗結果 勘驗筆錄及 截圖畫面 14:42:58 葉宥霂進入簽約室，手持一包以透明夾鍊袋裝之文件 本院卷（下略）74、97 14:43:16 葉宥霂將權狀等交給代書洪靜宜檢查，代書一一翻閱 74、103、 14:43:34 洪靜宜：（一邊翻）8、9，這有些是農地？ 陳瑞琳：是。 洪靜宜：農用證明拿的出來？...我看看怎麼使用，因為現在是收割期。....你這兩個農地，有房子嗎？ 葉宥霂：沒屋。 陳瑞琳：一個在種菜、一個荒廢 （繼續討論....） 74、111 14:45:00 開始討論土地遭假扣押，葉宥霂表示無法確認債權額，洪靜宜當場打電話予遠東銀行欲確認債權金額 74、75 15:09:15 洪靜宜開始書寫文件 75 15:24:59 洪靜宜開始逐條解釋契約條款 75 15:50:04 洪靜宜：你9筆土地，你都15分之1，要賣的價金254萬5,000。 75 16:11:58 仲介人員從買方拿到一張支票 166 16:12:00 洪靜宜起身，將文件拿到葉宥霂前，由葉宥霂開始在洪靜宜指的地方簽名，簽到16：19 75、113、166 16:12:51 葉宥霂摸胸前口袋 166 16:13:08 洪靜宜從葉宥霂手中接過小東西（印章），就去拿印泥過來 166 16:27:17 洪靜宜把粉紅色文件（契約書正本）交給葉宥霂 75、166 16:27:30 葉宥霂把粉紅色文件交給陳瑞琳 76 16:27:50 洪靜宜把印章還給葉宥霂，葉宥霂把印章放回胸前口袋。 洪靜宜：印章還你，我幫你刻一刻便章。 76、166 16:31:29 陳瑞琳表示契約放他那邊，需要隨時通知他。 76 16:32:48 葉宥霂轉頭離開簽約室，並跟在場人員揮手致意（桌上無任何文件） 167 
　  上開影像中，可見被告於108年6月28日簽約當日攜帶了一疊
    文件交付予代書洪靜宜，而洪靜宜檢視文件時，數到8、9，
    並在看到8、9文件時，發現被告之土地裡面有農地，而向被
    告詢問農地使用狀況及討論如無農用證明可能涉及之稅捐問
    題，足認被告所交付予洪靜宜之文件確實包含土地所有權狀
    ，且有農地之權狀。而被告最後離去時，桌上並無遺留任何
    物品等情。故被告於109年10月19日在檢察官面前誣指稱：
    我忘記把農地權狀拿起來放在桌上，就被他們偷拿走等語（
    偵9436卷第121頁），顯與事實不符。
　㈡被告固稱其所於109年5月12日所提出之不動產買賣契約書（
    他卷第77至91頁）為洪靜宜所偽造等語，然從上開簽約現場
    錄影影片可知，洪靜宜有逐條念讀、說明粉紅色文書之內容
    跟被告確認，且洪靜宜所念之粉紅色文件內容並與「不動產
    委託銷售標的現況說明書」、「不動產買賣契約書」之特別
    約定事項相同（他卷第11頁、第89頁），可知洪靜宜於簽約
    時書寫及念讀之粉紅色文件確實為「土地專任委託銷售契約
    書」及「不動產委託銷售標的現況說明書」及「不動產買賣
    契約書」等文件；而影片中，洪靜宜在向被告表示：被告出
    售9筆土地、應有部分為15分之1，總價為254萬5,000元等語
    後，由被告親自在4份粉紅色文件上陸續簽字，被告並自其
    胸口口袋中取出印章交予洪靜宜，洪靜宜蓋完章後，將印章
    及一本粉紅色文書交予被告，被告將印章放回胸前口袋後，
    並將粉紅色文書交由仲介陳瑞琳保管等情，而足認上開文書
    上之簽名確實為被告親自簽名，印鑑亦為被告親自交付予洪
    靜宜，由洪靜宜在被告面前蓋章。此外，被告上開109年5月
    12日所提出（自稱偽造）之不動產買賣契約書內容，與買方
    徐畯凱在檢察官面前所提出之不動產買賣契約書內容完全相
    同（偵字9436卷第57至67頁），並經證人徐畯凱證稱：簽約
    是地主親自到場簽約的，我的部分簽名是我簽的，印章是代
    書在我面前幫我蓋的等語（偵9436卷第40至42頁），可知被
    告於109年5月12日所提出之上開不動產買賣契約書買方部分
    確實為被告及徐畯凱於108年6月28日所親自簽名之文件，更
    足以確認為上開影片中所書立之文書，確實為「不動產買賣
    契約書」等文件。
　㈢被告又稱其未出售農地，不動產買賣契約書內關於農地地號
    之記載，乃陳瑞琳及洪靜宜嗣後自行添加上去等語，然從不
    動產買賣契約書之形式觀之，其中買賣契約書所附之「特別
    約定事項」（他卷第89頁）前5點均是用電腦繕打，並以手
    寫書立第6點，另由被告及買方徐畯凱針對第6點增加部分後
    方簽名，故上開文書電腦繕打部分顯然無法嗣後再增添，而
    其中關於農地農用證明之約定即是以電腦繕打之第4點，顯
    不可能是嗣後遭竄改或增減文字；另經對照證人徐畯凱所提
    出之不動產買賣契約書，亦與被告所提出者完全相符，而足
    證上開買賣契約書未曾經過修改及增添。　
　㈣而本件土地買賣標的自始及包含2筆農地，9筆土地總價金為2
    54萬5,000元等情，除經證人徐畯凱證稱：我知道是好幾筆
    土地的持分，現場看的時候，仲介有跟我說哪些是農地、哪
    些是建地，簽約時確定是農地、建地都要買等語（偵字9436
    卷第40頁）外，亦可從簽約影片得見，被告乃親自提供農地
    所有權狀、並經洪靜宜與被告確認農地使用方式，而獲被告
    答覆，且洪靜宜確實在被告面前有填寫契約文件10幾分鐘的
    行為，並逐條告知契約條款，最後並向被告確認「你9筆土
    地，你都15分之1，要賣的價金254萬5,000」等語後，才開
    始簽名如上述。而被告簽約回去後因反悔土地價額，遂於10
    8年7月12日前去御善家公司理論，被告之妻子及大女兒許曉
    蘋（繼女）亦在場，被告要求要買方加價，陳瑞琳於御善家
    公司1樓U型會議桌上，向被告及其妻女解釋系爭土地價額不
    佳之原因，並向被告說明可能涉及之稅捐問題等情，業經本
    院於準備程序中當庭勘驗御善家1樓監視器畫面，製有勘驗
    筆錄在卷（本院卷第76至79頁），足認被告確實知悉本件買
    賣標的包含農地，且議定之總價為254萬5,000元等情。
　㈤而被告積欠遠東銀行之債務本金加利息，截至108年7月3日止
    總額為4,886,246元，並經遠東銀行同意於108年7月18日前
    一次清償925,000元方式免除債務，有一次清償協議書可證
    （他卷第67頁），並由買方簽發到期日為108年7月15日之15
    0萬元支票提供予被告清償上開債務，並塗銷假扣押之登記
    。然被告委由陳瑞琳取得票款並清償完遠東銀行債務，竟於
    108年7月18日9時4分本人前往和美戶政事務所，以原印鑑章
    遺失為由，辦理印鑑變更登記，同時並申請印鑑證明（他卷
    第71、243頁）；於108年7月22日被告本人又前往和美戶政
    事務所，仍以原印鑑章遺失為由，辦理印鑑變更登記，同時
    並申請印鑑證明（他卷第71、245頁）等情，更足認被告是
    對於買賣價金反悔，故不斷變更印鑑而使土地無法完成過戶
    登記。至於被告稱上開印鑑證明是洪靜宜偽造其印鑑去偷申
    請印鑑變更等語，然經檢察官直接向和美戶政事務所調閱被
    告歷次申請資料，確認被告歷次申請印鑑登記、印鑑變更及
    印鑑證明均為被告本人親自辦理等情，有和美戶政事務所函
    及所附申請書可查（他卷第233至248頁），亦足認被告稱洪
    靜宜偽造其印鑑去申請印鑑登記等語為不實。
　㈥被告在陳瑞琳等人之解釋下，於108年7月30日被告本人又前
    去戶政事務所申請印鑑證明（他卷第247頁）、再於108年8
    月1日本人前去和美戶政事務所申請印鑑證明（他卷第248頁
    ）而同意辦理移轉登記。被告並與妻子、二女兒葉珮綺於10
    8年8月1日前往地政事務所，由洪靜宜當場交付150萬支票款
    項、在扣除土地增值稅310,516元及遠東銀行債務92萬5,000
    元後，所剩餘之264,484元款項，由葉珮綺在被告面前清點
    現金，並由被告在「和東鎮和東段45,46,47,48,49,50,51,5
    2,53地號付款明細表」上簽收。而被告辯稱：我簽名的文件
    上沒有農地，農地是他們之後加上去的等語，然經本院勘驗
    108年8月1日錄影影片可知，被告二女兒在點收現金時，明
    細表放置在桌上，雖無法從影片上清楚辨識出文件上文字為
    何，然從文字排版、字數來看，足以證明標題的字數到第二
    行第兩、三個字，故如被告簽名之文件上無「52,53」地號
    ，則標題文字應為「和東鎮和東段45,46,47,48,49,50,51地
    號付款明細表」，長度將不會到第二行，足以證明108年8月
    1日被告點收現金時，所簽收之文書上有載明「52、53地號
    」部分，亦經證人葉珮綺並在偵查中證稱：我負責點錢，點
    收金額264,484元無誤，上面簽名是葉宥霂所簽等語（偵110
    5卷第26頁），而足認被告確實於108年8月1日收受264,484
    元。另被告於土地過戶後，由被告及其妻子、大女兒許曉蘋
    一同領取尾款1,045,000元，扣除代書費5,000元、地價稅1,
    200元、仲介費59,959元後，實際收受尾款978,841元，由大
    女兒許曉蘋收取現金，被告在明細表上簽名等情，除有明細
    表影本在卷為證（偵字第9436卷第51頁），並經被告之大女
    兒證人許曉蘋證稱：我有一起去仲介公司收尾款，收到97萬
    多元，葉宥霂簽很多但我沒有看等語（1105卷第30頁）。而
    足認買賣價金確實為254萬5,000元，且被告並已經全數收取
    完畢。
　㈦綜上，被告確實委託陳瑞琳出賣包含2筆農地之9筆土地應有
    部分，總價金為254萬5,000元，被告並親自前往地政事務所
    辦理土地登記事宜，另由被告親自在相關契約文件上簽名，
    被告並收受2次款項，並親自於簽收明細表上簽名。
　㈧而被告明知前情，竟於109年3月30日9時11分許、同年5月12
    日10時51分許、同年10月19日9時30分許，向檢察官、檢察
    事務官稱其僅同意出售名下之和美鎮和東段45至51地號建地
    之應有部分，且總價為255萬元，不賣農地，並稱農地所有
    權狀遭竊取、契約文件遭偽造及變造等語，顯然是故意以上
    開虛構之事實，向地檢署對陳瑞琳及洪靜宜提出詐欺、偽造
    文書及竊盜之告訴，使檢察官發動偵查，檢察官並為此2次
    傳喚陳瑞琳、1次傳喚洪靜宜，調閱相關資料、勘驗數片錄
    影影片、傳喚數名證人，造成被害人陳瑞琳、洪靜宜受有被
    追訴之危險，妨害司法權之正確行使。另被告請求鑑定簽名
    字跡等情，然經本院檢視被告所提出之數份文件，各文件上
    之簽名字跡相互比對，所呈現之字跡外觀、書寫方式、筆劃
    結構、特徵變化範圍等筆劃特徵均高度類似，無明顯偽造之
    情事；且依被告所述，所有文件上簽名均為被告所簽，被告
    僅表示其是在空白契約上簽名，內容遭陳瑞琳及洪靜宜增添
    竄改或是複印變造，故既然均為被告親自所簽，自無鑑定筆
    跡之必要。
　㈨從而，本件事證明確，被告犯行堪以認定，應依法論科。
三、論罪科刑：
  ㈠核被告所為，係犯刑法第169條第1項誣告罪。被告於前案偵
    查時，雖多次指訴上述不實情詞，然均是為達使被害人陳瑞
    琳及洪靜宜受刑事處罰之目的，針對同一案件密接為之，係
    侵害相同國家法益，應論以接續犯一罪。　
  ㈡本院審酌被告因反悔土地買賣價額，竟誣指被害人陳瑞琳、
    洪靜宜偽造文書、詐欺及竊盜，致生無謂之司法調查程序，
    檢察官為此開庭5次、調閱相關資料、勘驗數片錄影影片、
    傳喚數名證人，嚴重耗費訴訟資源，被害人陳瑞琳及洪靜宜
    並因此忍受一連串偵查程序的折磨與煎熬，實有可議之處；
    而被告因反悔土地出售價額，曾於109年3月19日（另案誣告
    前）至御善家公司毆打被害人陳瑞琳，經本院當庭勘驗監視
    器影片確認屬實（本院卷第169頁），嗣後更甚直接誣告被
    害人陳瑞琳及洪靜宜，並自始否認犯行，毫無悔意；兼衡被
    告國小畢業智識程度、之前曾經從事過司機工作，現在無業
    ，與妻子有兩名女兒，另有妻子與前夫所生之繼子及繼女等
    一切情狀，量處如主文所示之刑。
四、據上論斷，應依刑事訴訟法第299條第1項前段，判決如主文
    。
本案經檢察官朱健福提起公訴，檢察官陳昭蓉到庭執行職務。
中　　華　　民　　國　　110 　年　　11　　月　　30　　日
                  刑事第二庭   審判長法官  葉明松
                               法      官  陳薏伩
                               法      官  陳怡潔
以上正本證明與原本無異。
如不服本判決應於收受判決後20日內向本院提出上訴書狀，並應
敘述具體理由。其未敘述上訴理由者，應於上訴期間屆滿後20日
內向本院補提理由書( 均須按他造當事人之人數附繕本) 「切勿
逕送上級法院」。
告訴人或被害人對於判決如有不服具備理由請求檢察官上訴者，
其上訴期間之計算係以檢察官收受判決正本之日期為準。
中　　華　　民　　國　　110 　年　　11　　月　　30　　日
                               書  記  官  顧嘉文

附錄本案論罪科刑法條：
中華民國刑法第169條（誣告罪）
意圖他人受刑事或懲戒處分，向該管公務員誣告者，處 7 年以
下有期徒刑。
意圖他人受刑事或懲戒處分，而偽造、變造證據，或使用偽造、
變造之證據者，亦同。